# 请教版主，关于同控、非同控商誉问题

提问人：iwilljj 时间：2020-06-02 12:26:00
1 、A是B和C的母公司（内生），C吸收合并了D，形成了商誉，那么假如B从母公司手里购买C的股权，这部分商誉包不包含在C公司相对于最终控制方而言的所有者权益账面价值？如果C非同控购买了D，在C和D的合并报表层面形成了商誉，B再同一控制购买C，C和D的合并报表层面形成的商誉在B的合并报表中如何处理？
2 、还是上述类似情况，只不过C先吸收合并了D形成商誉，再被母公司A购买，如果B之后从母公司A购买C，这部分商誉包不包含在C公司相对于最终控制方而言的所有者权益账面价值？

回答人：chenyiwei
1 、此类情况下，个别报表层面B对C的长期股权投资成本应为C合并报表层面的归母净资产（含当初收购D形成的商誉）价值；合并报表层面按《企业会计准则解释第 6 号》第二条规定处理，应将C合并报表中对D的商誉也平移到B的合并报表中。这与C是吸收合并D还是股权收购D无关。
2 、“只不过C先吸收合并了D形成商誉，再被母公司A购买”，则在母公司A的合并报表层面，不考虑C自身报表中原有的商誉，而是根据A层面的PPA结果重新确认商誉。如果后续B从A购买C，则B的合并报表中体现的商誉是A收购C时形成的商誉，不单独体现C收购D时在C自身报表中确认的商誉。